【裁判字號】    98,訴,1879
【裁判日期】    990713
【裁判案由】    違反毒品危害防制條例
【裁判全文】
臺灣臺南地方法院刑事判決              98年度訴字第1879號
公  訴  人  臺灣臺南地方法院檢察署檢察官
被      告  甲○○
上列被告因違反毒品危害防制條例案件，經檢察官提起公訴（98
年度毒偵字第2598號），被告於準備程序中就被訴事實為有罪之
陳述，本院合議庭裁定改依簡式審判程序審理，判決如下：
    主  文
甲○○施用第一級毒品，處有期徒刑伍月，如易科罰金，以新臺
幣壹仟元折算壹日，扣案之海洛因壹包（驗後淨重零點零柒柒公
克）沒收銷燬之；又施用第二級毒品，處有期徒刑月，如易科
罰金，以新臺幣壹仟元折算壹日。應執行有期徒刑陸月，如易科
罰金，以新臺幣壹仟元折算壹日，扣案之海洛因壹包（驗後淨重
零點零柒柒公克）沒收銷燬之。
    事  實
一、甲○○前於民國95年間因施用毒品案件，經本院以95年度毒
    聲字第784 號裁定送觀察、勒戒後，認無繼續施用毒品傾向
    ，於95年12月14日釋放出所，由臺灣臺南地方法院檢察署檢
    察官以95年度毒偵字第2867號為不起訴處分確定。詎其猶不
    知悔改，於觀察、勒戒執行完畢釋放後5 年內，復基於施用
    第一級毒品海洛因、第二級毒品甲基安非他命之犯意，分別
    於(一)、98年11月15日22時許，在臺南市○區○○路2 段196
    號9 樓之3 住處，將甲基安非他命置於玻璃球內燒烤產生煙
    氣，再以口鼻吸食之方式，施用第二級毒品甲基安非他命1
    次。(二)、98年11月16日21時許，在上開住處，將海洛因加水
    稀釋後，再以針筒注射之方式，施用第一級毒品海洛因1 次
    。嗣於98年11月17日12時15分許，為警在臺南市○區○○路
    2 段196 號前盤查，於有偵查犯罪權限之機關或人員尚不知
    其上開施用毒品犯行前，即主動向承辦警員坦承施用毒品犯
    行，並交出第一級毒品海洛因1 包（驗前淨重0.085 公克、
    驗後淨重0.077 公克）扣案，而自首接受裁判。
三、案經臺南市警察局第六分局報請臺灣臺南地方法院檢察署檢
    察官偵查起訴。
    理  由
一、本件被告甲○○所犯係死刑、無期徒刑、最輕本刑為3 年以
    上有期徒刑以外之罪，其於本院準備程序中就被訴事實為有
    罪之陳述，經法官告知被告簡式審判程序之旨，並聽取公訴
    人、被告之意見後，由本院合議庭依刑事訴訟法第273 條之
    1 第1 項規定，裁定由受命法官獨任進行簡式審判程序，先
    予敘明。
二、上開事實，業據被告於警詢、偵查中及本院審理時均坦承不
    諱（見警卷第2 至4 頁、偵卷第7 至8 頁、本院卷第92頁）
    ，且其為警查獲時採尿液送驗結果確呈嗎啡（即海洛因水解
    後之反應）及甲基安非他命之陽性反應，此有長榮大學98年
    11月26日確認報告1 紙在卷可稽（見偵卷第17頁）；而扣案
    之白色粉末（驗前淨重0.085 公克、驗後淨重0.077 公克）
    ，經送高雄市立凱旋醫院檢驗結果，確呈海洛因之陽性反應
    ，有該院99年1 月11日高市凱醫驗字第12045 號濫用藥物成
    品檢驗鑑定書1 紙在卷可稽（見本院卷第34頁），上述鑑驗
    結果，均係檢驗機關本於專業知識及以精密儀器或科學檢驗
    方法所得之結論，自可憑信。此外，復有臺南市警察局第六
    分局涉嫌毒品案送驗尿液及年籍對照表1 份、查獲照片2 幀
    在卷可證（見警卷第8 至9 頁），足見被告自白與事實相符
    ，堪以採信。又被告前於95年間因施用毒品案件，經本院以
    95年度毒聲字第784 號裁定送觀察、勒戒後，認無繼續施用
    毒品傾向，於95年12月14日釋放出所，由臺灣臺南地方法院
    檢察署檢察官以95年度毒偵字第2867號為不起訴處分確定等
    情，有臺灣高等法院被告前案紀錄表1 份在卷可參。是以，
    被告於觀察、勒戒執行完畢釋放後，5 年內再犯本件施用毒
    品案件，檢察官自應依法追訴。從而，本件事證明確，被告
    犯行洵堪認定。
三、查海洛因及甲基安非他命分屬毒品危害防制條例第2 條第2
    項第1 款、第2 款所稱之第一級、第二級毒品，均不得持有
    、施用，被告竟持以施用，故核其所為，係犯同條例第10條
    第1 項之施用第一級毒品罪、同條第2 項之施用第二級毒品
    罪。其施用前持有海洛因、甲基安非他命之低度行為，應為
    施用之高度行為所吸收，均不另論罪。其所犯上開2 罪，犯
    意各別，行為互殊，應予分論併罰。又被告於有偵查犯罪權
    限之機關或人員尚不知其有上開施用第一級、第二級毒品之
    犯行前，即主動向警方坦承犯行，而自首並接受裁判，並因
    此減省司法資源，有上開警詢筆錄在卷可考，爰依刑法第62
    條前段之規定，就上開2 次犯行均減輕其刑。茲審酌被告素
    行非佳，經觀察、勒戒後，仍未能戒除毒癮，顯見其無戒毒
    悔改之意，惟念其施用毒品乃自戕行為及其犯罪後坦承犯行
    ，已具悔意之犯後態度，並兼衡其智識程度、生活狀況等一
    切情狀，分別量處如主文所示之刑，及均諭知易科罰金之折
    算標準，並定其應執行之刑，暨諭知應執行刑之易科罰金折
    算標準。扣案之海洛因1 包（驗後淨重0.077 公克），為第
    一級毒品，已如前述，而直接裝盛海洛因毒品之夾鍊袋，無
    論依何種方式分離，夾鍊袋內均會有極微量毒品殘留，而難
    以析離，應併依毒品危害防制條例第18條第1 項前段規定，
    於被告施用第一級毒品罪項下宣告沒收銷燬之（最高法院95
    年度台上字第3739號、第7354號判決參照）。至被告所有供
    施用海洛因、甲基安非他命之針筒、玻璃球，均未據扣案，
    且經其丟棄之情，業據被告供明在卷（見本院卷第92頁），
    茲以針筒、玻璃球均屬易碎之物，既經丟棄，衡情應已滅失
    ，自無庸為沒收之諭知，附此敘明。
四、至被告前曾因竊盜、違反槍砲彈藥刀械管制條例、毒品危害
    防制條例案件，經法院判處罪刑確定，於97年8 月20日縮短
    刑期假釋出監，並於97年12月21日縮刑期滿之情，固有臺灣
    高等法院被告前案紀錄表1 份在卷可考，惟被告於假釋期間
    ，因另犯施用毒品案件，經本院98年度訴字第1777號判決判
    處有期徒刑10月確定後，業由法務部於99年6 月23日以法矯
    決字第0999023507號函核復撤銷被告上開假釋案等情，有各
    該刑事判決及法務部函文在卷可憑（見本院卷第78至79、81
    頁）。是以，被告上開假釋既經撤銷，而應執行殘刑始告執
    行完畢，其前述有期徒刑顯尚未執行完畢，故被告所犯上開
    2 罪自均不構成累犯，併此敘明。
據上論斷，應依刑事訴訟法第273 條之1 第1 項、第299 條第1
項前段，毒品危害防制條例第10條第1 項、第2 項、第18條第1
項前段，刑法第11條、第62條前段、第41條第1 項前段、第51條
第5 款，判決如主文。
本案經檢察官鄭玉屏到庭執行職務。
中    華    民    國    99    年    7     月    13    日
                  刑事第八庭  法  官   蘇碧珠
以上正本證明與原本無異。
如不服本判決應於收受本判決後10日內向本院提出上訴書狀，其
未敘述上訴理由者，並得於提起上訴後10日內向本院補提理由書
狀（均須按他造當事人之人數附繕本）「切勿逕送上級法院」
                              書記官   許哲萍
中    華    民    國    99    年    7     月    13    日
附錄本案論罪科刑法條全文
毒品危害防制條例第10條：
施用第一級毒品者，處 6 月以上 5 年以下有期徒刑。
施用第二級毒品者，處 3 年以下有期徒刑。

司法院資訊處製作；財團法人民間司法改革基金會備份。
